# 有限合伙企业未分配利润转增股本，与上市股份制企业的不同

提问人：daisy_potato 时间：2014-12-27 12:51:56
陈版，您好，再来咨询您一个问题。关于未分配利润转增股本，论坛上已有的帖子大多集中在股份制企业的投资者和被投资者的会计处理及涉税问题，或者是合伙人为个人投资者的个人所得税问题，没有看到合伙企业，合伙人均为法人，如果其将未分配利润全部转增股本，投资者和被投资者的会计处理问题。股份制企业送红股，被投资企业的所有者权益内部变动，不影响其他；投资企业投资方不能将这个转增试做两个行为，即先分红再投资，应视同一揽子交易，无需作会计处理，仅需备查登记所持股份数量的增加；理论上，以留存收益转增资本时，税务上是视同利润分配处理的，因此长期股权投资的计税基础应当会增加。这是您在两个帖子上的回复。但是合伙企业并且合伙人均为法人企业的情况下，合伙企业的分红是需要纳入法人合伙人的应纳税所得额，进而缴纳企业所得税，无论其是否进行分配。那么在这种情况下，法人投资者是否需要进行会计处理？如果需要，是否如下：借：长投 贷：投资收益，同时缴纳企业所得税，借：所得税费用，贷：应交税费-CIT，也就是说，法人投资者投资合伙企业在该种情况下，长投的计税基础和会计成本是一致的。对于被投资者合伙人自身，也只是所有者权益的内部变动。如果法人投资者出具合并报表，合并该合伙企业，无论是现金分红，还是未分配利润转增股本，合并报表的利润总额未发生变动，对吗？都只是合并了合伙企业本年利润的*75%（视合伙企业第一年成立，合伙利润全部分配的情形）

回答人：chenyiwei
合伙企业的合伙人对于合伙企业以留存收益转增为合伙人出资的情形的处理原则与公司的股东相同，因为该交易的经济实质相同，都是所有者权益的内部结转，不影响合伙人所享有的权益份额及其风险和报酬特征，不具有商业实质。